【裁判字號】    95,訴,473
【裁判日期】    950421
【裁判案由】    搶奪等
【裁判全文】
臺灣板橋地方法院刑事判決               95年度訴字第473號
公  訴  人  臺灣板橋地方法院檢察署檢察官
被      告  己○○
            甲○○
上列被告等因搶奪等案件，經檢察官提起公訴（九十四年度偵字
第一八一七０號），被告等於本院準備程序進行中，就被訴犯罪
事實為有罪之陳述，經本院合議庭裁定改行簡式審判程序審理後
，判決如下：
    主  文
己○○共同連續意圖為自己不法之所有，而搶奪他人之動產，累
犯，處有期徒刑壹年肆月。扣案之口罩貳個及安全帽壹頂，均沒
收。
甲○○共同連續意圖為自己不法之所有，而搶奪他人之動產，累
犯，處有期徒刑壹年貳月。扣案之口罩貳個及安全帽壹頂，均沒
收。
    事  實
一、己○○曾有違反麻醉藥品管理條例及毒品危害防制條例等前
    科，且前因連續搶奪案件，經本院於民國九十三年一月十三
    日以九十二年度訴字第二三六０號刑事判決處有期徒刑一年
    ，並於同年二月九日確定，嗣於同年三月三日入監執行，而
    於九十四年一月二十日因縮短刑期執行完畢出監；甲○○前
    因竊盜案件，經臺灣高雄地方法院於九十四年三月十四日以
    九十四年度簡字第一二二四號刑事簡易判決處有期徒刑五月
    ，並得易科罰金，且於同年四月十四日確定，嗣於同年六月
    二十二日易科罰金執行完畢。詎渠等猶不知悔改，己○○向
    甲○○提議騎乘機車行搶，經甲○○同意後，渠等竟共同意
    圖為自己不法所有之概括犯意，先於九十四年十月十九日下
    午四時二十五分許，由甲○○騎乘己○○於同年九月間竊得
    懸掛車牌號碼ＭＦＥ－三五五號之機車一輛（該機車原車牌
    號碼為Ｇ七三－二六七號，係丁○○所有，該機車於同年九
    月五日上午四時許，在臺北縣三重市○○路二九二號前遭己○○竊得；而該車牌號碼ＭＦＥ－三五五號車牌一面係戊○○所有，該車牌於同年十月十九日某時許，在臺北縣蘆洲市
    ○○街三十八巷十九弄十三號前遭己○○竊得，而己○○之
    竊盜犯嫌部分業經檢察官另行移送臺灣士林地方法院併案審
    理中），搭載己○○於該機車後座，且渠等均頭戴安全帽及
    口罩，渠等騎乘該機車行駛至臺北縣蘆洲市○○路一三五號
    前，見獨自騎乘機車之乙○○脖子上戴有金項鍊一條，旋即
    趁乙○○不及防備之際，由己○○下手搶奪乙○○之金項鍊
    ，渠等得手後立即騎乘該機車加速逃離現場；又於同日下午
    四時四十五分許，渠等騎乘上開機車行經臺北縣蘆洲市○○○路二九七號前，見獨自騎乘機車之丙○○脖子上戴有金項
    鍊一條，承上開犯意及傷害之不確定故意之犯意聯絡，旋即
    趁丙○○不及防備之際，由己○○下手搶奪丙○○之金項鍊
    ，並致使丙○○後頸部受有二處四公分抓傷、左腰部及左膝
    、左肘擦傷之傷害，渠等得手後立即騎乘該機車逃離，丙○○心有不甘乃騎乘機車尾隨追趕至臺北縣蘆洲市○○路三十
    七巷二號前，渠等因遭車輛擋住前方去路而無處可逃，甲○○即遭丙○○當場逮捕，而己○○則趁隙逃離現場，嗣經報
    警處理，為警當場起出前揭機車一輛及車牌一面，並扣得渠
    等所有之口罩二個、甲○○所有之安全帽一頂及己○○所有
    之機車鑰匙一支，而己○○逃離後將上開金項鍊二條變賣得
    款約新臺幣二萬六千元，供己花用殆盡。
二、案經乙○○及丙○○訴由臺北縣警察局蘆洲分局報請臺灣板
    橋地方法院檢察署檢察官偵查起訴。
    理  由
一、上開事實，業據被告己○○迭於偵訊及本院訊問時，及甲○○迭於警詢、偵訊及本院訊問時均坦承犯行，且渠等之供述
    互核一致，並核與被害人丁○○、戊○○、告訴人乙○○及
    丙○○之指訴情節相符，且有照片影本六張、贓物認領保管
    單二紙、車輛竊盜、車牌失竊資料個別查詢報表－查詢車輛
    認可資料、車輛車牌失竊作業－查獲車輛認可資料、診斷證
    明書各乙紙在卷可稽，此外，有扣案之口罩二個、安全帽一
    個及機車鑰匙一支可證。是被告等之自白核與事實相符，堪
    以採信。故本件事證已臻明確，被告二人之犯行洵堪認定，
    應予依法論科。
二、核被告己○○及甲○○所為，均係犯刑法第三百二十五條第
    一項之搶奪罪及刑法第二百七十七條第一項之傷害罪。被告
    二人就上開犯行間，有犯意聯絡及行為分擔，均應論以共同
    正犯。被告二人先後二次搶奪犯行，均時間緊接，觸犯構成
    要件相同之罪名，顯均係基於概括犯意而反覆為之，為連續
    犯，均應依刑法第五十六條之規定，論以一罪並加重其刑。
    又被告二人所犯上開二罪，均係一行為觸犯數罪名，為想像
    競合犯，應依刑法第五十五條之規定，從一重即連續搶奪罪
    處斷。又查，被告己○○前於九十二年間因連續搶奪案件，
    經本院於九十三年一月十三日以九十二年度訴字第二三六０
    號刑事判決處有期徒刑一年，並於同年二月九日確定，而於
    同年三月三日入監執行，嗣於九十四年一月二十日因縮短刑
    期執行完畢出監；及被告甲○○前於九十四年間因竊盜案件
    ，經臺灣高雄地方法院於九十四年三月十四日以九十四年度
    簡字第一二二四號刑事簡易判決處有期徒刑五月，並得易科
    罰金，且於同年四月十四日確定，嗣於同年六月二十二日易
    科罰金執行完畢在案，此有臺灣高等法院被告前案紀錄表二
    份及本院九十二年度訴字第二三六０號刑事判決書乙份在卷
    供參，是被告二人分別於有期徒刑執行完畢後五年以內再犯
    本件有期徒刑以上之罪，均為累犯，應依刑法第四十七條之
    規定，各加重其刑，並各依法遞加之。至被告己○○迭於偵
    訊及本院訊問時均供稱：伊於九十四年十一月四日與綽號「
    小龍」之成年男子，共同騎乘機車搶奪被害人金項鍊等語（
    詳見偵查卷第七十四頁及本院九十五年三月三日被告己○○
    之準備程序筆錄第二頁），惟參酌被告己○○自承：（問：
    為何九十四年十月十九日行搶後，還要另外犯搶奪案件？）
    二件都是臨時起意的，因為身上沒有錢，前一次搶奪變賣款
    項已經花用完畢，我與小龍在網咖認識，二人都沒有錢，在
    路上看到被害人，臨時起意想要行搶，所以才把大牌換掉，
    大牌是我用我的扳手拔的，小龍跟我一起去偷，我跟甲○○
    去搶的那一件機車大牌是我換的，那臺機車是我偷的，因為
    已經很久了，想說被害人應該已經報案，所以要變換車牌，
    跟甲○○約好出去逛一逛，臨時起意行搶，是我提議的等語
    明確（詳見本院上開筆錄第二至三頁），是被告己○○於九
    十四年十一月四日之搶奪犯行與前揭論罪科刑部分，雖時間
    緊接，且觸犯構成要件相同之罪名，但非基於概括犯意而反
    覆為之，即無連續犯之裁判上一罪關係，本院自毋庸併予審
    理，附此敘明。爰分別審酌被告二人之素行均不佳，而被告
    己○○前有搶奪之前科，已如前述，且渠等正值青年，不思
    循正途賺取所需，而渠等犯罪之手段粗暴，對於社會治安造
    成負面影響甚鉅，且迄今尚未賠償告訴人乙○○及丙○○所
    受之損害，惟渠等犯後均坦承犯行，態度尚可，以及犯罪之
    動機、目的等一切情狀，分別量處如主文所示之刑。
三、至扣案之口罩二個及安全帽一頂，分別係被告二人所有，且
    供本件犯罪所用之物乙節，業據被告等供承在卷，應依刑法
    第三十八條第一項第二款之規定，併予宣告沒收。另扣案之
    機車鑰匙一支，雖係被告己○○所有，但非供本件搶奪犯罪
    所用之物，而係供被告己○○另涉竊盜犯行所用之物等情，
    業據被告己○○供述明確，爰毋庸併予宣告沒收，附此敘明
    。
據上論斷，應依刑事訴訟法第二百九十九條第一項前段、第二百
七十三條之一第一項，刑法第二十八條、第五十六條、第三百二
十五條第一項、第二百七十七條第一項、第五十五條、第四十七
條、第三十八條第一項第二款，判決如主文。
本案經檢察官朱學瑛到庭執行職務。
中    華    民    國    95    年    4     月    21    日
                  刑事第十四庭  法  官  饒金鳳
以上正本證明與原本無異。
如不服本判決應於送達後十日內向本院提出上訴狀。
                                書記官  王春森
中    華    民    國    95    年    4     月    21    日
附錄本案論罪科刑法條全文：
中華民國刑法第三百二十五條第1 項：
意圖為自己或第三人不法之所有，而搶奪他人之動產者，處六月
以上五年以下有期徒刑。
中華民國刑法第二百七十七條第一項：
傷害人之身體或健康者，處三年以下有期徒刑、拘役或一千元以
下罰金。


司法院資訊處製作；財團法人民間司法改革基金會備份。
